tr: Hırdavat > Alet Aksesuarları > Planya Tezgahı Aksesuarları: Planya Tezgahı Bıçakları
bg-BG: Железария > Аксесоари за инструменти > Аксесоари за формовъчни машини: Ножове за формовъчни машини
ro-RO: Feronerie > Accesorii pentru unelte > Accesorii mașină de rabotat: Cuțite pentru mașină de rabotat
zh-CN: 五金/硬件 > 工具配件 > 刨床配件: 插齿刀
pl: Sprzęt > Akcesoria do narzędzi > Akcesoria do strugarek poprzecznych: Frezy do kół zębatych
sv: Metallprodukter > Verktygstillbehör > Tillbehör till kipphyvlar: Skärstål till kipphyvlar
es: Bricolaje > Accesorios para herramientas > Accesorios para limadora: Fresa perfiladora
cs: Kutilství a řemeslo > Nástroje a nářadí – příslušenství > Příslušenství k obrážečkám: Obráběcí nože
fi: Rakentaminen > Työkalujen lisätarvikkeet > Pistohöylän lisätarvikkeet: Pistohöylän terät
de: Heimwerkerbedarf > Werkzeugzubehör > Zubehör für Stoßmaschinen: Stoßmaschinenwerkzeuge
th: ฮาร์ดแวร์ > อุปกรณ์เครื่องมือ > อุปกรณ์เครื่องไส: ดอกเซาะร่อง
ko: 철물 > 공구 부대용품 > 셰이퍼 부대용품: 셰이퍼 커터
fr: Quincaillerie > Accessoires d’outils > Accessoires pour toupies: Fraises de toupie
vi: Phần cứng > Phụ kiện dụng cụ > Phụ kiện máy tiện, bào: Dao xọc răng
ja: DIY用品 > 工具関連用品 > シェーパー関連用品: シェーパーカッター
el: Υλικά κατασκευών > Αξεσουάρ εργαλείων > Αξεσουάρ διαμορφωτών: Κοπτικά διαμορφωτών
nl: Bouwmaterialen > Gereedschapaccessoires > Bovenfreesaccessoires: Bovenfreesmachines
da: Isenkram > Værktøj – tilbehør > Profilfræser – tilbehør: Profilfræserjern
ru: Оборудование и технические изделия > Аксессуары для инструментов > Аксессуары для фрезерных станков по дереву: Фрезы для станков по дереву
hr-HR: Željezarija > Dodaci za alat > Pribor za oblikovanje: Konturni rezači
it: Articoli di ferramenta > Accessori per attrezzi > Accessori per limatrici: Coltelli stozzatori limatrice
hu: Hardver > Szerszám-kiegészítők > Formálókiegészítők: Formálóvágók
nb: Maskinvare > Verktøytilbehør > Høveltilbehør: Formhjul
en: Hardware > Tool Accessories > Shaper Accessories: Shaper Cutters
sl-SI: Gradbena oprema > Dodatki za orodje > Dodatki za pehalne stroje: Rezila za pehalne stroje
sk-SK: Náradie > Náradie a príslušenstvo > Tvarovacie príslušenstvo: Tvarovacie frézy
zh-TW: 硬體 > 工具配件 > 鉋床配件: 刨刀
pt-PT: Equipamento > Acessórios de ferramentas > Acessórios de moldador: Cortadores de moldador
pt-BR: Ferragens > Acessórios para ferramentas > Acessórios para limadoras: Cortadoras limadoras
lt-LT: Techninė įranga > Įrankių priedai > Formavimo priedai: Formavimo pjaustytuvai